【裁判字號】    97,交聲,2225
【裁判日期】    970926
【裁判案由】    交管條例聲異
【裁判全文】
臺灣板橋地方法院交通事件裁定        97年度交聲字第2225號
異  議  人
即受處分人  乙○○
上列受處分人因違反道路交通管理處罰條例案件，對於交通部公
路總局臺北區監理所中華民國九十七年七月二十四日所為之處分
（原處分案號：北監營裁字裁四０－Ｃ00000000號）聲
明異議，本院裁定如下：
    主    文
異議駁回。
    理    由
一、按汽車駕駛人，行經有燈光號誌管制之交岔路口闖紅燈者，
    處新臺幣（下同）一千八百元以上五千四百元以下罰鍰，並
    記違規點數三點，道路交通管理處罰條例第五十三條、第六
    十三條第一項第三款分別定有明文。
二、原處分意旨略以：本件異議人即受處分人乙○○於民國九十
    七年五月七日二十時四十分許，騎乘車牌號碼ＩＬＩ—九八
    三號重型機車，行經臺北縣板橋市○○街與西門街口時闖紅
    燈，經臺北縣政府警察局板橋分局板橋派出所員警甲○○當
    場指示其停車受檢，以受處分人違反道路交通管理處罰條例
    第五十三條第一項規定，掣發北縣警交字第Ｃ000000
    00號通知單舉發，然受處分人當場拒絕簽名舉發單，經員
    警於舉發通知單上載明「當事人表示拒簽，已告知其應到案
    處所及相關權利」字樣後，依違反道路交通管理事件統一裁
    罰基準及處理細則第十一條第一項第一款規定，視為受處分
    人已經收受該通知單。嗣受處分人於舉發通知單上所載應到
    案日期（九十七年五月二十二日）前向原處分機關提出申訴
    ，經原處分機關函請舉發單位調查結果，仍認受處分人有前
    開違規行為，原處分機關乃依上揭條例第五十三條第一項、
    第六十三條第一項第三款及違反道路交通管理事件統一裁罰
    基準表規定，於九十七年七月二十四日裁處受處分人罰鍰一
    千八百元，並記違規點數三點，此有臺北縣政府警察局北縣
    警交字第Ｃ00000000號舉發通知單、交通部公路總
    局臺北區監理所北監營裁字裁四０—Ｃ00000000號
    違反道路交通管理事件裁決書、臺北縣政府警察局板橋分局
    九十七年六月五日北縣警板交裁字第０九七００二三五三八
    號函各一件在卷足憑。
三、聲明異議意旨略以：伊當時聽到警哨立刻停車，並等紅燈變
    成綠燈，伊再駕車過去，但是警員還是請伊停車並告訴伊有
    闖紅燈，伊告知警員聽到哨聲，伊馬上停車為何還要說伊闖
    紅燈，況且罰單伊也沒有簽名。且並未有照片或街口錄影片
    段作為證據云云。
四、經查：
  (一)異議人對於其於前揭時間，騎乘上開車輛行經臺北縣板橋市
    ○○街、西門街口設有燈光號誌管制之交岔路口之事實，並
    不爭執，惟以前開情詞置辯，然證人即臺北縣政府警察局板
    橋分局板橋派出所警員甲○○，於本院調查時，以具結擔保
    其供述之真實性，證稱：九十七年五月七日職業為派出所員
    警，當日二十點四十分在板橋市○○○○○街口前方大約七
    十公尺，執行巡邏，在那邊路檢。我不會一變燈就攔闖紅燈
    ，那時已經變燈好幾秒，當時我有看到異議人闖紅燈，所以
    我攔停。當時距離異議人不到五十公尺，我是同向，我是面
    對異議人。五十公尺是紅綠燈距離。我攔異議人大約距離不
    到十公尺。（法官問：當時有無照相，或路口有無任何攝影
    ？）沒有。因為是當場攔停等語，且亦能確定當時異議人確
    有騎乘機車闖紅燈之情等語（見本院九十七年九月二十四日
    訊問筆錄第二頁至第三頁），以證人甲○○係臺北縣政府警
    察局板橋分局板橋派出所之警員，平日職司犯罪偵查及道路
    交通管理、維護交通秩序之指揮稽查等工作，其與異議人間
    ，素昧平生又無怨隙，殊無甘冒偽證罪責，故為不實舉發之
    理由存在；再者，考量交通違規行為又多屬迅速、稍縱即逝
    及不可回復等特性，舉發機關或原處分機關若能提出更多之
    法定證據方法，例如人證、書證、物證等證據資料以供司法
    審查之交通法庭加以判斷該交通違規行為之存否，自屬允當
    ，惟若因前揭交通違規行為特性而無法提供更多相關之書證
    、物證時，則舉發員警於司法審查之訴訟程序上立於證人之
    地位而證述其當時親身目擊及見聞之交通違規行為經過，亦
    屬於法定證據方法之一之人證證述，於法亦不有違，並不以
    提出採證照片為唯一之證據方法，至於舉發員警立於證人之
    地位所為之證述是否可採，此乃交通法庭依經驗及論理法則
    判斷其證明力為何而得否採擇之心證層次，斷不可以舉發員
    警作為證人之所述，因不可能反於其先前所為舉發而認均不
    可採，而全盤否定其立於證人地位所為之陳述。是異議人所
    辯，洵無可採，異議人確於前揭時、地騎車闖紅燈之違規事
    實，自堪認定。
  (二)另按違反道路交通管理事件統一裁罰基準及處理細則第十一
    條第一項第一款明文規定：行為人經當場舉發者，被查獲之
    駕駛人或行為人為受處分人時，應於填記通知單後將通知聯
    交付該駕駛人或行為人簽名或蓋章收受之；拒絕簽章者，仍
    應將通知聯交付該駕駛人或行為人收受，並記明其事由及交
    付之時間，視為已收受。查本件異議人經警當場攔停舉發後
    ，拒絕在前揭「舉發違反道路交通管理事件通知單」之收受
    通知聯者簽章欄上簽名，而經警於舉發單上記載「當事人表
    示拒簽，已告知其應到案處所及相關權利」後，仍交付予異
    議人等情，有前述舉發違反道路交通管理事件通知單及前揭
    舉發單位書函各一份在卷足憑，依前揭規定應視為異議人已
    收受上開舉發通知單，是本件舉發機關依法即毋庸另行送達
    舉發通知單予異議人，則異議人辯稱其並未在罰單上簽名云
    云，並不影響本件舉發之合法性，附此敘明。
五、綜上所述，本件異議人為機車駕駛人，行經有燈光號誌管制
    之交岔路口闖紅燈，原處分機關依道路交通管理處罰條例第
    五十三條第一項、第六十三條第一項第三款及違反道路交通
    管理事件統一裁罰基準及處理細則所訂之違反道路交通管理
    事件統一裁罰基準表之規定裁處罰鍰一千八百元，並記違規
    點數三點，核無違誤，本件異議人之異議為無理由，自應予
    以駁回。
六、據上論斷，應依道路交通案件處理辦法第十九條，裁定如主
    文。
中    華    民    國    97    年     9    月    26    日
                  交通法庭法  官  吳冠霆
上列正本證明與原本無異。
如不服本裁定，應於裁定送達後五日內敘明抗告理由，向本院提
出抗告狀。
                          書記官  黃炎煌
中    華    民    國    97    年    9     月    26    日


司法院資訊處製作；財團法人民間司法改革基金會備份。
